【裁判字號】    89,訴,1094
【裁判日期】    891218
【裁判案由】    偽造有價證券等
【裁判全文】
臺灣臺南地方法院刑事判決                        八十九年度訴字第一九四號
    公  訴  人  臺灣台南地方法院檢察署檢察官
    被      告  乙○○
    指定辯護人  本院公設辯護人甲○○
右列被告因偽造有價證券等案件，經檢察官提起公訴 (八十九年度偵字第二○八一號
)，本院判決如左：
    主  文
乙○○無罪。
    理  由
一、公訴意旨略以：被告乙○○與告訴人丙○○為姊弟關係，被告乙○○前因所使用
    之支票退票，經金融機關列為拒絕往來戶，不得申請使用支票，嗣因生意往來，
    亟須支票使用，乃於八十二年五月二十一日未經告訴人丙○○同意，偽造告訴人
    丙○○之印章及署押於支票存款戶開戶申請書、約定書及印鑑卡，提出於中國農
    民銀行府城分行，辦理開戶，帳號五三三八六○號，足生損害於告訴人丙○○，
    而後領取支票，基於概括之犯意，連續偽造告訴人丙○○支票使用，迄八十九年
    一月六日，告訴人丙○○受送達因該存款戶支票不獲兌現，經債權人聲請臺灣板
    橋地方法院發給八十八年度促字第六三九六五號支付命令，告訴人丙○○始知上
    情。案經告訴人丙○○告訴偵辦，因認被告涉犯刑法第二百零一條偽造有價證券
    罪嫌、刑法第二百十六條行使第二百十條偽造私文書罪嫌、刑法第二百十七條第
    一項偽造印章，同條第二項偽造署押等罪嫌云云。
二、查本件公訴人認被告乙○○涉犯偽造告訴人丙○○印章、署押前去銀行申請支票
    開戶，領得支票後並偽造告訴人名義簽發支票等事實，無非以告訴人指訴歷歷，
    且告訴人與被告係姐弟關係，應無端誣陷之理為主要論據。
二、訊據被告乙○○固供承有以告訴人名義簽發支票使用，然堅決否認右揭偽造有價
    證券等犯行，辯稱：「伊申請告訴人名義支票存款戶，確有經告訴人丙○○同意
    等語。經查：
（一）本件被告使用告訴人前開在中國農民銀行府城分行之名義支票，自八十二年五
      月間起迄八十八年二月間止，共請領支票張數，計有一千一百零五張，數量龐
      大，且交易往來時間長達六年之久，告訴人謂其不知被告以其名義簽發支票，
      顯不合常情。
（二）又被告曾簽發以告訴人丙○○為發票人，在中國農民銀行府城分行，帳號五三
      三八六○號之支票予告訴人丙○○，作為支付被告代收告訴人丙○○在南部房
      屋租金（按告訴人委請被告代為收取房租），及被告應支付給告訴人勞、健費
      用（按被告投保勞健保係託告訴人之夫所營泰祥鐵工廠代為投保），計簽發附
      表所示支票六紙給予告訴人丙○○，以作為支付房屋租金或勞保費，有被告提
      出附表所示支票票根六紙在卷可稽，並為告訴人丙○○所不否認（見本院八十
      九年十一月日訊問筆錄）。由此觀之，告訴人謂其不知被告使用其名義在中國
      農民銀行府城分行為支票戶頭開戶，顯與情理不合。被告謂告訴人確有同意被
      告使用其名義來申請中國農民銀行府城分行支票帳戶，堪以採信。
（三）更有進者，告訴人與被告已就本案成立和解，其內容為：乙方（按指告訴人）
      係甲方（指被告）之姐姐，在民國八十二年五月間，因乙方為出租高雄縣茄定
      鄉一間房屋，委請甲方辦理並交付乙紙身分證影本。嗣甲方經商週轉需要，曾
      電話告知乙方，以乙方名義在台南市之中國農民銀行府城分行府城辦事處，設
      立一帳戶（即五三三八六─○號）領取支票使用。嗣後繼續以該帳戶往來，至
      今並無跳票。在此期間，甲方曾以該帳戶支票交付乙方支領兌現．．．等語，
      有告訴人與被告於八十九年十一月七日所簽立和解書乙紙在卷可稽。益證被告
      所辯，其使用告訴人在中國農民銀行支票帳戶曾經告訴人同意，要屬實情。
（四）綜上所述，本件被告其使用告訴人丙○○之印章及署押於中國農民銀行支票存
      款戶開戶申請書、約定書，及開戶後所簽發中國農民銀行府城分行第五三三八
      六○號支票帳戶之支票，均係經告訴人同意，要無偽造可言。公訴人謂被告偽
      造告訴人署押及偽造告訴人印章申請支票帳戶，暨偽造支票供被告使用之犯行
      ，尚屬不能證明，此外復查無其他足資證明被告涉有公訴人所指偽造有價證券
      等犯行，自應諭知被告無罪，以符法制。
據上論斷，應依刑事訴訟法第三百零一條第一項前段，判決如主文。
本案經檢察官柯怡伶到庭執行職務。
中      華      民      國      八十九      年      十二    月    十八  日
                                  臺灣臺南地方法院刑事第三庭
                                          法  官  董武全
右正本證明與原本無異。
如不服本判決，應於判決送達後十日內，向本院提出上訴狀。
                                          書記官  黃弘儀
中      華      民      國      八十九      年      十二    月    十八  日
附表
編號票    號    金    額  發票日期  發票人  付 款 人  用        途
01  FAＺ0000000  00,000元  82.11.10  丙○○  農民銀行  返 還 借 款
02  FAＺ0000000  00,000元  83.05.12  丙○○  農民銀行  房       租
03  FAZ0000000  0O,000元  83.12.25  丙○○  農民銀行  返 還 借 款
04  FAＺ0000000  00,400元  85.01.15  丙○○  農民銀行  健  保   費
05  FAＺ0000000  00,000元  86.06.30  丙○○  農民銀行  房租、健保費
06  FAＺ0000000  00,000元  87.11.12  丙○○  農民銀行  房租、勞保費


司法院資訊處製作；財團法人民間司法改革基金會備份。
